【裁判字號】    99,易,246
【裁判日期】    990726
【裁判案由】    妨害公務
【裁判全文】
臺灣基隆地方法院刑事判決               99年度易字第246號
公  訴  人  臺灣基隆地方法院檢察署檢察官
被      告  乙○○
上列被告因妨害公務案件，經檢察官提起公訴（99年度偵字第
2388號），本院判決如下：
    主      文
乙○○對於公務員依法執行職務時，施脅迫，處拘役參拾日，如
易科罰金以新台幣壹仟元折算壹日。
    事實及理由
一、犯罪事實：
    乙○○於民國99年3月4日下午1時26分許，前往位在基隆市
    ○○區○○路169號之法務部行政執行署宜蘭行政執行處基
    隆行政執行官辦公室，為其胞弟吳吉祥辦理分期繳納積欠牌
    照稅事宜，並擔任保證人，因其請求降低分期繳納金額，當
    日值日書記官甲○○向其說明其請求不符法務部行政執行署
    宜蘭行政執行處核准分期繳納執行金額實施要點之規定，乙
    ○○竟基於妨害公務之犯意，接續對甲○○稱：「那妳現在
    就比一些討債公司還惡質啊」、「妳這種人喔，真的是無血
    無目屎」、「妳們比討債公司還惡毒，逼人家去死是不是」
    、「妳有夠惡質咧，妳這個人喔，跟妳講那麼多妳無血無眼
    淚」、「惡質」、「妳真的是惡毒啊」等語，於甲○○依法
    執行職務時當場侮辱，經在場其他人員報警處理，警方前往
    處理時，乙○○猶向甲○○恫稱：「她什麼態度啊，她這個
    人態度要是在外面早就把K下去，抓來ㄙㄣ、」（臺語），
    以此方式施脅迫於在場執行職務之甲○○。
二、認定事實所依據之證據及理由：
  (一)被告於本院審理時為認罪之自白。
  (二)證人甲○○、陳嘉霈在偵訊中之證述內容。
  (三)99年3月4日現場錄音光碟、譯文及監視器光碟、翻拍照片。
三、論罪與科刑：
    核被告所為，係犯刑法第135條第1項之對公務員依法執行公
    務時施脅迫罪及刑法第140條第1項之於公務員依法執行職務
    時當場侮辱罪。被告乃基於單一決意，在同一地點，密接辱
    罵依法執行職務之甲○○，侵害同一公務法益，乃欲達同一
    目的實施之接續動作，屬接續犯，應論以一罪。被告一行為
    觸犯上開2罪，為想像競合犯，應從一重論以對公務員依法
    執行公務時施脅迫罪。爰審酌被告因保證人身分處理其弟之
    欠稅事宜，因一時情緒失控，對執行公務之甲○○辱罵，對
    執行職務之公務員造成困擾，惟其於本院審理期間坦承犯行
    ，表達後悔之態度等一切情狀，量處如主文所示之刑，並諭
    知易科罰金之折算標準，以示懲儆。
四、據上論斷，應依刑事訴訟法第284條之1、第299條第1項前段
    ，刑法第135條第1項、第55條、第41條笫1項前段，刑法施
    行法第1條之1，判決如主文。
本案經檢察官丙○○到庭執行職務。
中    華    民    國    99    年    7    月    26    日
                  刑事第五庭法  官    何怡穎
以上正本證明與原本無異。
對於本件判決如有不服，應於收受送達後10日內，向本院提出上
訴書狀，上訴於臺灣高等法院，並按他造當事人之人數附具繕本
。
中    華    民    國    99    年    7    月    26    日
                            書記官    翁其良
附錄本案論罪科刑法條：
中華民國刑法第135條
對於公務員依法執行職務時，施強暴脅迫者，處 3 年以下有期
徒刑、拘役或 3 百元以下罰金。
意圖使公務員執行一定之職務或妨害其依法執行一定之職務或使
公務員辭職，而施強暴脅迫者，亦同。
犯前二項之罪，因而致公務員於死者，處無期徒刑或 7 年以上
有期徒刑；致重傷者，處 3 年以上、 10 年以下有期徒刑。
中華民國刑法第140條
於公務員依法執行職務時，當場侮辱，或對於其依法執行之職務
公然侮辱者，處 6 月以下有期徒刑、拘役或 1 百元以下罰金。
對於公署公然侮辱者亦同。
附件：
臺灣基隆地方法院檢察署檢察官起訴書
                                      99年度偵字第2388號
    被      告  乙○○  男  50歲（民國○○年○○月○日生）
                        身分證統一編號：Ｚ000000000號
                        住臺北市○○○路○段88號7樓
                        居臺北縣貢寮鄉○○村○○街24號
上列被告因妨害公務案件，已經偵查終結，認應該提起公訴，茲
將犯罪事實及證據並所犯法條分敘如下：
        犯罪事實
一、乙○○於民國99年3月4日下午1時26分許，前往位在基隆市
    ○○區○○路169號之法務部行政執行署宜蘭行政執行處基
    隆行政執行官辦公室，為其胞弟吳吉祥辦理分期繳納積欠牌
    照稅事宜，並擔任保證人，因其請求降低分期繳納金額，當
    日值日書記官甲○○向其說明其請求不符法務部行政執行署
    宜蘭行政執行處核准分期繳納執行金額實施要點之規定，乙
    ○○竟基於妨害公務之犯意，接續對甲○○稱：「那妳現在
    就比一些討債公司還惡質啊」、「妳這種人喔，真的是無血
    無目屎」、「妳們比討債公司還惡毒，逼人家去死是不是」
    、「妳有夠惡質咧，妳這個人喔，跟妳講那麼多妳無血無眼
    淚」、「惡質」、「妳真的是惡毒啊」等語，於甲○○依法
    執行職務時當場侮辱，經在場其他人員報警處理，警方前往
    處理時，乙○○猶向甲○○恫稱：「她什麼態度啊，她這個
    人態度要是在外面早就把K下去，抓來ㄙㄣ、」（臺語），
    以此方式施脅迫於在場執行職務之甲○○。
二、案經甲○○告訴及法務部行政執行署宜蘭行政執行處函送偵
    辦。
        證據並所犯法條
一、證據名稱及待證事實：
┌──┬──────┬────────────────┐
│編號│證據名稱    │待證事實                        │
├──┼──────┼────────────────┤
│ 1  │被告乙○○之│其坦承有說上述語句，惟辯稱：其是│
│    │供述        │在對話，不是在辱罵甲○○，其並未│
│    │            │說要打甲○○，也沒有做這個動作等│
│    │            │詞。                            │
├──┼──────┼────────────────┤
│ 2  │告訴人甲○○│全部犯罪事實。                  │
│    │之指訴      │                                │
├──┼──────┼────────────────┤
│ 3  │證人陳嘉霈之│全部犯罪事實。                  │
│    │證詞        │                                │
├──┼──────┼────────────────┤
│ 4  │錄音譯文1份 │全部犯罪事實。                  │
│    │、錄音光碟1 │                                │
│    │片、錄影光碟│                                │
│    │1片及照片27 │                                │
│    │張          │                                │
└──┴──────┴────────────────┘
二、核被告所為，係犯刑法第135條第1項之對公務員依法執行公
    務時施脅迫罪嫌及刑法第140條第1項之於公務員依法執行職
    務時當場侮辱罪嫌。被告乃基於單一決意，在同一地點，密
    接辱罵依法執行職務之甲○○，侵害同一公務法益，乃欲達
    同一目的實施之接續動作，屬接續犯，請論以一罪。被告一
    行為觸犯上開2罪嫌，為想像競合犯，請從一重論以對公務
    員依法執行公務時施脅迫罪嫌。
三、依刑事訴訟法第251條第1項提起公訴。
        此  致
臺灣基隆地方法院
中    華    民    國    99    年    5    月    31     日
                              檢察官  鄭  雅  方
本件正本證明與原本無異
中    華    民    國    99    年    6     月    3     日
                              書記官  賴  影  儒
附錄所犯法條：
中華民國刑法第135條
對於公務員依法執行職務時，施強暴脅迫者，處 3 年以下有期
徒刑、拘役或 3 百元以下罰金。
意圖使公務員執行一定之職務或妨害其依法執行一定之職務或使
公務員辭職，而施強暴脅迫者，亦同。
犯前二項之罪，因而致公務員於死者，處無期徒刑或 7 年以上
有期徒刑；致重傷者，處 3 年以上、 10 年以下有期徒刑。
中華民國刑法第140條
於公務員依法執行職務時，當場侮辱，或對於其依法執行之職務
公然侮辱者，處 6 月以下有期徒刑、拘役或 1 百元以下罰金。
對於公署公然侮辱者亦同。

司法院資訊處製作；財團法人民間司法改革基金會備份。
